【裁判字號】    98,審訴,375
【裁判日期】    980212
【裁判案由】    毒品危害防制條例
【裁判全文】
臺灣高雄地方法院刑事判決             98年度審訴字第375號
公  訴  人  臺灣高雄地方法院檢察署檢察官
被      告  乙○○
                    另案在臺灣臺南監獄執行中
指定辯護人  本院公設辯護人黃秋葉
上列被告因毒品危害防制條例案件，經檢察官提起公訴（97年度
毒偵字第9631號），本院合議庭裁定由受命法官獨任依協商程序
審理，判決如下：
    主  文
乙○○施用第一級毒品，累犯，處有期徒刑捌月。
    事實及理由
一、本件犯罪事實及證據，除犯罪事實「為警在高雄縣仁武鄉○
    ○路135 號查獲」更正為「為警在高雄市鎮142
    號查獲」；證據部分補充「被告乙○○於本院審理中之自白
    」外，餘均引用檢察官起訴書之記載，如附件。
二、本件被告業已認罪，並經辯護人協助下與檢察官於審判外達
    成協商之合意，渠等合意內容為：被告願受科刑範圍如主文
    所載。經核被告所為，係犯毒品危害防制條例第10條第1 項
    之施用第一級毒品罪，而被告有起訴書所載之前科紀錄乙情
    ，有臺灣高等法院被告前案紀錄表在卷可稽，其受有期徒刑
    執行完畢，5 年內故意再犯本件最重本刑為有期徒刑以上之
    罪，為累犯，應依刑法第47條第1 項規定加重其刑。此外，
    上開協商合意內容，並無刑事訴訟法第455 條之4 第1 項所
    列不得認罪協商之情形，本件既經檢察官聲請改依協商程序
    而為判決，本院爰不經言詞辯論，於協商合意範圍內為協商
    判決。
三、應適用之法條：刑事訴訟法第455 條之4 第2 項、第455 條
    之8 、第454 條第2 項，毒品危害防制條例第10條第1 項，
    刑法第11條前段、第47條第1 項。
四、本判決除有刑事訴訟法第455 條之4 第1 項第1 款、第2 款
    、第4 款、第6 款、第7 款所定情形之一，或違反同條第2
    項規定者外，不得上訴。
本案經檢察官陳麗琇到庭執行職務。
中    華    民    國    98    年    2     月    12    日
                  刑事第七庭    法  官  陳君杰
以上正本證明與原本無異。
如不服本判決應於收受判決後10日內向本院提出上訴書狀，並應
敘述具體理由。其未敘述上訴理由者，應於上訴期間屆滿後20日
內向本院補提理由書(均須按他造當事人之人數附繕本)「切勿逕
送上級法院」。
中    華    民    國    98    年    2     月    12    日
                                書記官  李承悌
附錄本判決論罪科刑法條全文：
毒品危害防制條例第10條第1項
施用第一級毒品者，處6 月以上5 年以下有期徒刑。
附件：
臺灣高雄地方法院檢察署檢察官起訴書
                                    97年度毒偵字第9631號
    被      告  乙○○  男  31歲（民國○○年○月○○日生）
                        住高雄縣仁武鄉○○村○○街５５號
                        （另案在高雄監獄執行）
                        國民身分證統一編號：Ｚ000000000號
上列被告因違反毒品危害防制條例案件，業經偵查終結，認應提
起公訴，茲敘述犯罪事實、證據並所犯法條如下：
        犯罪事實
一、乙○○前於88年間因施用毒品案件，經臺灣高雄地方法院裁
    定送觀察、勒戒，因無繼續施用毒品傾向，於民國89年1月6
    日釋放出所。復於92年間因施用毒品案件，經檢察官提起公
    訴並聲請強治戒治，強制戒治部分經法院裁定令入戒治處所
    施以強制戒治，於93年1月9日因法律修正而終結戒治程序；
    提起公訴部分經同法院判處有期徒刑9月確定，於93年11月
    25 日縮刑期滿執行完畢；再於94年間因施用毒品案件，經
    同法院判處有期徒刑1年確定，於95年8月31日縮刑期滿執行
    完畢。詎其仍不知悔改，未戒除毒癮，復基於施用第一級毒
    品海洛因之犯意，於97年9月25日上午8時許，在高雄市前鎮
    區某公園廁所內，以針筒注射之方式，施用第一級毒品海洛
    因1次。嗣乙○○因另案為本署通緝，而於97年9月26日14時
    05分為警在高雄縣仁武鄉○○路135號查獲，經其同意採尿
    送驗而查知上情。
二、案經高雄縣政府警察局仁武分局報告偵辦。
        證據並所犯法條
一、被告乙○○上揭施用毒品之事實，業據被告自白不諱，且被
    告之尿液經送請台灣檢驗科技股份有限公司檢驗，在其尿液
    中檢驗出有毒品海洛因之代謝物「嗎啡」、「可待因」，結
    果判定為陽性反應，此有高雄縣政府警察局仁武分局仁武派
    出所偵辦毒品案件尿液採證檢驗對照表（代碼410）及前開
    公司出具之濫用藥物尿液檢驗報告（報告編號：KH2008A000
    0000）各1份附卷可稽。查前揭尿液檢驗報告載明係以ＧＣ
    ／ＭＳ（即氣相層析質譜儀分析法）方法作為確認檢驗之方
    式，而該方法之原理係檢品經氣化後，通過層析管分離純化
    ，再將純化後之成分循序送入質譜儀做個別鑑定。因質譜儀
    所測定之圖譜，在化學上被公認具有指紋特性，故可據以完
    全判定該檢品係為何種化合物。職是，台北榮民總醫院即認
    為若以氣相層析質譜儀（ＧＣ／ＭＳ）作藥物及其代謝產物
    之定性及定量分析，幾乎不會有偽陽性反應產生，此經該院
    於83年4月7日以83北總內字第3059號函釋明在案。次查海洛
    因施用入人體後水解還原成嗎啡，再循嗎啡之代謝方式排出
    體外，業據行政院衛生署藥物食品檢驗局以73藥檢壹字第
    030221號函說明綦詳，且尿液中能否驗出嗎啡陽性反應，與
    其投與量、投與途徑、採尿時間、個人體質及檢測方法之靈
    敏度有關，國外曾有文獻報導注射六毫克之海洛因鹽酸鹽，
    其代謝物嗎啡之平均可檢出時限約為26小時，亦經行政院衛
    生署藥物食品檢驗局於81年9月8日以（81）藥檢壹字第
    8114885號函釋明在案。綜前所述，本件被告之尿液經以氣
    相層析質譜儀分析法檢驗，既有毒品海洛因之代謝物，且判
    定為陽性反應，顯見被告確有在前揭犯罪時間施用第一級毒
    品海洛因之行為甚明。本件事證明確，被告犯嫌應可認定。
二、核被告乙○○所為，係犯毒品危害防制條例第10條第1項之
    施用第一級毒品罪嫌。又被告於有期徒刑執行完畢後，5年
    內再犯本件有期徒刑以上之罪，有本署刑案資料查註記錄表
    附卷可參，為累犯，請依刑法第47條第1項規定加重其刑。
三、依毒品危害防制條例第23條第2項前段、刑事訴訟法第251條
    第1項提起公訴。
    此  致
臺灣高雄地方法院
中    華    民    國    97    年    12    月    26    日
                              檢察官  甲○○
上正本證明與原本無異
中    華    民    國    98    年    1     月    5     日
                              書記官  傅桂秋


司法院資訊處製作；財團法人民間司法改革基金會備份。
